臺灣臺中地方法院刑事裁定
111年度聲字第2483號
聲  請  人  臺灣臺中地方檢察署檢察官
受  刑  人  韋金宏





上列聲請人因受刑人數罪併罰有二裁判以上，聲請定其應執行之
刑（111年度執聲字第1834號），本院裁定如下：
    主    文
韋金宏因犯如附表所示各罪所處之刑，應執行有期徒刑貳年貳月
。
    理    由
一、本件聲請意旨略以：受刑人韋金宏犯數罪，先後經判決確定
    如附表，應依刑法第53條、第51條第5款，定應執行之刑，
    爰依刑事訴訟法第477條第1項之規定聲請裁定等語。
二、按裁判確定前犯數罪者，併合處罰之。但有下列情形之一者
    ，不在此限：一、得易科罰金之罪與不得易科罰金之罪。二
    、得易科罰金之罪與不得易服社會勞動之罪。三、得易服社
    會勞動之罪與不得易科罰金之罪。四、得易服社會勞動之罪
    與不得易服社會勞動之罪。前項但書情形，受刑人請求檢察
    官聲請定應執行刑者，依第51條規定定之；數罪併罰，有二
    裁判以上者，依第51條之規定，定其應執行之刑；數罪併罰
    ，分別宣告其罪之刑，宣告多數有期徒刑者，於各刑中之最
    長期以上，各刑合併之刑期以下，定其刑期。但不得逾30年
    ，刑法第50條、第53條、第51條第5款分別定有明文。
三、次按數罪併罰，應依分別宣告其罪之刑為基礎，定其應執行
    刑，此觀刑法第51條規定自明，故一裁判宣告數罪之刑，雖
    曾經定其執行刑，但如再與其他裁判宣告之刑定其執行刑時
    ，前定之執行刑當然失效，仍應以其各罪宣告之刑為基礎，
    定其執行刑，不得以前之執行刑為基礎，以與後裁判宣告之
    刑，定其執行刑（最高法院83年度台抗字第502號裁定意旨
    參照）；惟上開更定之應執行刑，不應比前定之應執行刑加
    計其他裁判所處刑期後為重，否則即與法律秩序理念及法律
    目的之內部界限有違，難認適法（最高法院93年度台非字第
    192號裁定意旨參照）。是數罪併罰，有二裁判以上，定其
    應執行之刑時，固屬於法院自由裁量之事項，然仍應受前揭
    外部性界限及內部性界限之拘束。
四、查受刑人因犯如附表所示之罪，經法院分別判處如附表所示
    之刑，均已確定在案，有各該判決書及臺灣高等法院被告前
    案紀錄表等在卷可稽。而其中受刑人所犯如附表編號1、2、
    4所示得易科罰金，與附表編號3、5所示不得易科罰金之罪
    ，依刑法第50條第1項但書之規定原固不得併合處罰，然本
    件受刑人就附表所示各罪請求檢察官聲請定應執行刑，業經
    其提出臺灣臺中地方檢察署刑法第50條第1項但書案件是否
    請求定應執行刑調查表附卷可稽。又其中受刑人所犯附表編
    號1至4所示之罪刑，前經本院以111年度聲字第2049號裁定
    定應執行刑為有期徒刑1年5月確定在案。是以，本院定應執
    行刑，除不得逾越前述法律之外部性界限，即不得重於附表
    所示各罪之總和；亦應受內部性界限之拘束，即不重於附表
    編號1至4所定之執行刑加計編號5所示之刑之總和。茲檢察
    官聲請定其應執行之刑，本院審核認聲請為正當，審酌各罪
    犯罪類型、犯罪情節、侵害之法益、法律目的、受刑人違反
    之嚴重性及行為態樣等情狀，定其應執行之刑如主文所示。
五、爰依刑事訴訟法第477條第1項，刑法第50條、第53條、第51
    條第5款，裁定如主文。
中　　華　　民　　國　　111 　年　　8 　　月　　31　　日
                  刑事第十庭    法  官  陳怡珊
上正本證明與原本無異。
如不服本裁定，應於送達後五日內，向本院提出抗告狀。
                                書記官  吳韻聆
中　　華　　民　　國　　111 　年　　9 　　月　　1 　　日
附表：受刑人韋金宏定應執行刑案件一覽表 
編        號  1 2 3 罪        名  公司法第9條第1項前段之未繳納股款罪 公司法第9條第1項前段之未繳納股款罪 銀行法第125條第1項前段之非法經營銀行業務罪 宣告刑  有期徒刑2月 有期徒刑2月 有期徒刑1年 犯罪日期  103.10.13 104.03.12 105.04.08- 105.06.22 偵查（自訴）機關年度案號  臺中地檢106年度撤緩偵字第52號 臺中地檢106年度撤緩偵字第52號 臺中地檢107年度偵字第19670等號  最後事實審 法院 臺中地院 臺中地院 中分高院  案號 106年度簡字第719號 106年度簡字第719號 110年度金上更一字第134號  判決日期 106年07月31日 106年07月31日 110年12月28日  確定判 決  法院 臺中地院 臺中地院 最高法院  案號 106年度簡字第719號 106年度簡字第719號 111年度台上字第1779號  確定日期 106年08月28日 106年08月28日 111年04月28日 得否易科罰金  是 是 否 備註  臺中地檢106年度執字第14017號  臺中地檢111年執字第2597號   編號1至4定應執行有期徒刑1年5月   
編        號  4 5 （以下空白） 罪        名  證交法第175條第1項之非法經營證券業務罪 侵占  宣告刑  有期徒刑5月 有期徒刑10月  犯罪日期  100年1月起至同年11月間止 106.07.19  偵查（自訴）機關年度案號  臺中地檢107年度撤緩偵字第30號 臺中地檢109年度偵字第36922號   最後事實審 法院 臺中地院 臺中地院   案號 109年度金簡上字第4號 110年度易字第1011號   判決日期 111年04月19日 111年06月09日   確定判 決  法院 臺中地院 臺中地院   案號 109年度金簡上字第4號 110年度易字第1011號   確定日期 111年04月19日 111年07月06日  得否易科罰金  是 否  備註  臺中地檢111年 執字第7133號 編號1至4定應 執行有期徒刑 1年5月 臺中地檢111年度執字第8786號